【裁判字號】    90,交聲,70
【裁判日期】    901217
【裁判案由】    違反道路交通管理處罰條例聲明異議
【裁判全文】
臺灣臺北地方法院交通事件裁定                        九十年度交聲字第七○號
    異議人即
    受處分人  甲○○
右列受處分人因違反道路交通管理處罰條例案件，對於臺北市交通事件裁決所中華民
國九十年一月五日所為處分( 原處分案號：北市裁三字第駕裁22-CG0000000號 )聲明
異議，本院裁定如左：
        主      文
異議駁回。
        理      由
一、汽車駕駛人，駕駛汽車之行車速度超過規定之最高時速者，處新臺幣一千二百元
    以上二千四百元以下( 即銀元四百元以上八百元以下 )罰鍰，並記違規點數一點
    修正前「道路交通管理處罰條例」第四十條第一項及第六十三條第一項第一款定
    有處罰明文( 按「道路交通管理處罰條例」第四十條第一項規定業於九十年一月
    十七日總統令修正公布並自同年六月一日起施行，惟僅刪除有關銀元罰鍰之規定
    。因交通違規裁罰案件之性質，係道路交通主管機關本於職權就個別交通違規行
    為所為裁罰之決定而對外直接發生法律效果之單方行政行為，按實體從舊程序從
    新原則，本件仍應適用行為時即修正前之「道路交通管理處罰條例」，行政法院
    五十六年度判字第八十一號判例參照 )。
二、本件受處分人即異議人甲○○於八十九年九月十五日下午三時一分許，駕駛車牌
    DJ-7362 號自用小客車，途經速限四○公里之臺北縣汐止市○○○路路標17.5公
    里處，為臺北縣警察局交通隊執勤員警架設之雷達測速照相科學儀器測得其係以
    時速六十一公里之行車速度( 超速廿一公里 )行駛，即予拍照採證，以其有違反
    行為時「道路交通管理處罰條例」第四十條第一項前段規定之行為而掣單( 北縣
    警交字第CG0000000 號 )逕行舉發。嗣因受處分人收受違規採證相片及舉發違規
    通知單後，依限到案向原處分機關提出申訴。原處分機關請舉發單位調查後，仍
    認受處分人確有前述駕車超速行駛之違規行為，乃於九十年一月五日依行為時「
    道路交通管理處罰條例」第四十條第一項及第六十三條第一項第一款規定，從輕
    裁處新臺幣一千二百元罰鍰，並記違規點數一點之處分。
三、訊據受處分人甲○○固不否認其於前揭時地駕駛車牌DJ-7362 號自用小客車為警
    拍照之事實，惟矢口否認有違反「道路交通管理處罰條例」規定之行為，辯稱略
    以其當時住居於臺北縣汐止市○○○路○段一九六號「江山萬里大廈」廿六樓，
    每日須駕駛該輛車牌DJ-7362 號自用小客車至臺北市木柵上班，在新台五路路標
    17.6公里或路標16.8公里之缺口處迴轉往臺北市方向行駛，而新台五路速限四○
    公里之標誌係設在路標17.8公里處，是以其駕車迴轉時並不知道速限若干，何況
    新台五路路標18公里處則又有速限六○公里之標誌，其並未超速行駛云云。經查
    ：右揭駕車超速行駛之事實，有採證相片一張在卷可稽。舉發本件違規案件之雷
    達測速科學儀器當時係架設在臺北縣汐止市○○○路路標17.5公里處，如受處分
    人駕車在路標16.8公里處迴轉往臺北方向行駛，不會被測速拍照，亦有臺北縣警
    察局八十九年十二月十五日八九北警交字第三九八七一號書函( 答覆受處分人申
    訴函 )一件在卷。受處分人空言否認違規超速行駛，所辯無非係卸責之詞，不足
    採信。本件受處分人於前揭時地駕車違規超速行駛之事實洵堪認定，從而原處分
    機關依行為時「道路交通管理處罰條例」第四十條第一項及第六十三條第一項第
    一款規定，從輕裁處新臺幣一千二百元罰鍰並記違規點數一點之處分，核無違誤
    ，本件聲明異議為無理由，應予駁回。
據上論斷，應依道路交通案件處理辦法第十九條，裁定如主文。
中      華      民      國     九    十     年    十二    月    十七    日
                          臺灣臺北地方法院交通法庭
                                          法  官    鍾  華
右正本證明與原本無異。
如不服本裁定，應於裁定送達後五日內向本院提出抗告狀。
                                          書記官    劉芸珊
中      華      民      國     九    十     年    十二    月    十八    日


司法院資訊處製作；財團法人民間司法改革基金會備份。
